---
title: 'Visualizaciónd de datos'
author: "Autor: Andres Isidro Fonts Santana"
date: "Junio 2023"
output:
  pdf_document:
    highlight: zenburn
    number_sections: yes
    toc: yes
  html_document:
    highlight: default
    number_sections: yes
    theme: cosmo
    toc: yes
    toc_depth: 2
  word_document: default
---

\newpage
**Carga de datos y librerías**

En primer lugar cargo las librerías que utilizaré para el desarrollo de esta actividad.

```{r setup, include=TRUE, message=FALSE, warning=FALSE}
#library(knitr)
#library(colorspace)
#library(stringr)
library(ggplot2)
#library(psych)
library(dplyr)
#library(pastecs)
#library(tidyr)
library(tidyverse)
#library(caret)
#library(pROC)
```

# Preprocesado
Cargo los datos.

``` {r 0-cargar-archivo-datos, include=TRUE}
# Cargo los datos
df_games <- read.csv("viz_data/games_v2.csv")
df_mechanics <- read.csv("raw_data/mechanics.csv")
df_themes <- read.csv("raw_data/themes.csv")
```
A continuación retiro las columnas que no voy a utilizar.

``` {r retirar-columnas, include=TRUE}
df_games <- subset(df_games, select = -c(NumComments, Family, Description,
                                         LanguageEase))
```

Retiro aquellos registros en que `YearPublished` = 0 (realmente son registros vacíos).

``` {r}
df_games <- df_games[df_games$YearPublished != 0, ]
```

## Variable `NumInterest`
Creo una variable `NumInterest` que muestra el número de usuarios interesados en el juego. Esto es, que lo tienen o que lo quieren (suma de `NumOwn` y `NumWant`)

``` {r}
df_games$NumInterest <- df_games$NumOwned + df_games$NumWant + df_games$NumWish
df_games$NumInterest <- df_games$NumInterest / max(df_games$NumInterest)

df_games <- subset(df_games, select = -c(NumOwned, NumWant, NumWish))
```

## Agregar datos por fechas
Genero una nueva variable `YearBreaks` para discretizar los valores del año de publicación.

``` {r}
breaks <- c(-4000, 500, 1500, 1800, 1900,
            1970, 1980, 1990, 2000, 2010, 2021)
epochs <- c("Antigüedad", "Edad Media", "Edad Moderna", "sXIX", "1900-1959",
            "'70", "'80", "'90", "2000-2009", "2010-2021")

df_games$YearBreaks <- cut(df_games$YearPublished, breaks=breaks, labels=epochs)
ggplot(data=df_games, aes(x=YearBreaks)) + geom_bar()
```
 
``` {r}
df_games %>%  group_by(YearBreaks) %>%
summarise(mean = mean(BayesAvgRating), w_mean = mean(GameWeight), n = n())
```
## Zona de Prueba. Complejidad, Popularidad y Puntuación
``` {r}

df_tmp <- df_games[df_games$NumUserRatings >= 1500, ]

ggplot(data=df_tmp, aes(x=GameWeight, y=BayesAvgRating,
                          size=NumInterest, color=YearPublished)) +
  geom_point()
```

# Preprocesado de Categorías, Temáticas y Mecánicas
Los datos para las categorías, temáticas y mecánicas vienen en *wide format* utilizando valores binarios. Transformaremos los datos a *long format*, agregando la información de la categoría, temática y mecánica.

Con estos datos realizaré un *Sunburst* donde poder explorar los tipos de juegos de mesa para cada época.

Defino a continuación una función para filtrar según la época los Top N juegos de mesa.

``` {r}
topN_filter <- function(df_merge, topN) {
  # Inicializo data.frame donde guardaré la información
  df_topN = data.frame(matrix(nrow = 0, ncol = length(columns)))
  colnames(df_topN) = columns
  
  for (epoch in epochs) {
  
    df <- df_merge[df_merge$YearBreaks == epoch, ]
    df <- df[order(df$Rank.boardgame),]
    
    ranking <- unique(df$Rank.boardgame)
    
    if (length(ranking) > topN) {
      topN_rank <- max(ranking[1:100])
    } else {
      topN_rank <- max(ranking)
    }
    
    df <- df[df$Rank.boardgame <= topN_rank, ]
    df_topN <- rbind(df_topN, df)
  }
  
  return(df_topN)
}

```

## Procesado de mecánicas
En primer lugar aseguro no perder datos si hay juegos que no están clasificados según las mecánicas.

Sumo los valores de todas las filas y restando BGGId obtengo cuántas mecánicas tiene asignadas un juego. Posteriormente identifico los juegos que no tienen ninguna mecánica asignada.

``` {r}
# Retiro los juegos no clasificados
tmp <- rowSums(df_mechanics) - df_mechanics$BGGId
df_mechanics <- subset(df_mechanics, tmp == 1)
```

``` {r}
df_mechanics <- df_mechanics %>%
    gather(mechanic, value, Alliances:Physical) %>% 
    filter(value==1) %>%
    select(BGGId, mechanic)

# Añado los datos del nombre, ranking y época
columns <- c("BGGId", "YearBreaks", "Name", "Rank.boardgame")

df_mechanics <- merge(df_mechanics, df_games[, columns], by="BGGId")

# Filtrado por top 100
df_mechanics <- topN_filter(df_mechanics, 10)

# Group by para contar las ocurrencias de las categorías
df_mechanics <- df_mechanics %>% 
                    group_by(YearBreaks, mechanic) %>%
                    summarize(count = n())

write.csv(df_mechanics, "viz_data/mechanics_by_yearbreaks_v4.csv")
```

## Procesado de temáticas
``` {r}
# sumo las filas y resto el valor de BGGId. Si =0 entonces quiere
# decir que a este juego no se le ha asignado ninguna temática.
df_themes$Unknown <- as.numeric((rowSums(df_themes) - df_themes$BGGId) == 0)
```

``` {r}
df_themes <- df_themes %>%
    gather(theme_name, value, Adventure:Unknown) %>% 
    filter(value==1) %>%
    select(BGGId, theme_name)

# Añado los datos del nombre, ranking y época
columns <- c("BGGId", "YearBreaks", "Name", "Rank.boardgame")

df_themes <- merge(df_themes, df_games[, columns], by="BGGId")

# Filtrado por top 100
df_themes <- topN_filter(df_themes, 100)

# Group by para contar las ocurrencias de las categorías
df_themes <- df_themes %>% 
                    group_by(YearBreaks, theme_name) %>%
                    summarize(count = n())

write.csv(df_themes, "viz_data/themes_by_yearbreaks_v2.csv")
```

## Procesado de categorías
En primer lugar obtengo un data frame con los datos de las categorías.

``` {r}
categories_cols <- c("BGGId", "Cat.Thematic",
                     "Cat.Strategy", "Cat.War", "Cat.Family",
                     "Cat.Party", "Cat.CGS",
                     "Cat.Abstract", "Cat.Childrens")

df_categories <- df_games[, categories_cols]
```

A continuación asigno la categría `Cat.Uknown` a aquellos juegos que no tienen categoría asignada.
``` {r}
tmp <- rowSums(df_categories) - df_categories$BGGId
df_categories$Cat.Unknown <- as.numeric(tmp == 0)
```

Seguidamente obtendré el número de juegos por categoría y época, habiendo filtrado el top N juegos de cada época.

``` {r}
df_categories <- df_categories %>%
    gather(category, value, Cat.Thematic:Cat.Unknown) %>% 
    filter(value==1) %>%
    select(BGGId, category)

# Añado los datos del nombre, ranking y época
columns <- c("BGGId", "YearBreaks", "Name", "Rank.boardgame")

df_categories <- merge(df_categories, df_games[, columns], by="BGGId")

# Filtrado por top 100
df_categories <- topN_filter(df_categories, 100)

# Group by para contar las ocurrencias de las categorías
df_categories <- df_categories %>% 
                    group_by(YearBreaks, category) %>%
                    summarize(count=n(), best_rank=min(Rank.boardgame))

write.csv(df_categories, "viz_data/categories_by_yearbreaks_v6.csv")
```

## Merge datasets
``` {r}
df_merge <-  merge(df_mechanics_wide,
      merge(df_themes_wide,
      merge(df_categories_wide, df_games[, c("BGGId", "YearBreaks",
                                             "Name", "Rank.boardgame")],
            by="BGGId"), by="BGGId"), by="BGGId")
```

Filtraremos los datos. Vamos a analizar sólo el Top100 de cada época.




``` {r}
df_merge <- df_topN %>% group_by(BGGId, YearBreaks, category, mechanic, theme_name) %>% summarize(n=n())

```


# Guardar datasets

``` {r}

write.csv(df_merge, "test.csv")
```

